# SIC-32网站成本译文

提问人：chenyiwei 时间：2014-10-12 21:21:43
是否为官方中文版？如果不是，建议和官方中文版（IFRS 2008有完整的官方中文译本）核对一下。

回答人：chenyiwei
是否为官方中文版？如果不是，建议和官方中文版（IFRS 2008有完整的官方中文译本）核对一下。

提问人：心海拂清风 时间：2014-10-13 19:09:23
陈老师，ifrs红色的绿色的本子是啥区别呢？谢谢！在哪有中文版的，我现在看英文版的，有的不太明白！

回答人：chenyiwei
IFRS最近一次全面翻译官方中文版是在 2008 年，此后只有对一些比较重要的新发布准则有中文版的单行本发布。

回答人：chenyiwei
blue book是截至某一时点已生效的准则；red book是截至某一时点已正式发布的准则。因此同一准则在不同颜色的汇编本中的版本可能存在差异，因为存在已发布但尚未生效的修订。

提问人：awakenstriving 时间：2014-10-31 03:16:50
陈老师，确认为无形资产的网站成本该如何摊销呢？还是可以作为使用年限不受限制的资产不予以摊销？

回答人：chenyiwei
应在预计使用寿命内摊销。网站的设计总是有使用寿命的，每隔一段时间要改版。这一点与从外部购入的域名所有权不同，域名所有权是永久性的，可以不摊销。